【裁判字號】    92,訴,914
【裁判日期】    920423
【裁判案由】    違反槍砲彈藥刀械管制條例
【裁判全文】
臺灣臺中地方法院刑事判決                          九十二年度訴字第九一四號
    公  訴  人  臺灣臺中地方法院檢察署檢察官
    被      告  甲○○
    指定辯護人  本院公設辯護人  乙○○
右列被告因違反槍砲彈藥刀械管制條例案件，經檢察官提起公訴（九十二年度偵字第
三○○一號），本院判決如左：
    主  文
甲○○未經許可，持有其他可發射子彈具有殺傷力之改造手槍，處有期徒刑玖月，併
科罰金新臺幣玖萬元，罰金如易服勞役，以銀元參佰元即新臺幣玖佰元折算壹日。
扣案之改造手槍壹支（槍號管制編號：0000000000號，含彈匣貳個）及制
式子彈拾顆，均沒收。
    事  實
一、甲○○基於未經許可，持有其他可發射子彈具有殺傷力之改造手槍及未經許可，
    持有子彈之犯意，於民國八十七年一月底某日，在彰化縣彰化市○○路某紅茶店
    內，以新臺幣二十五萬元之代價，向姓名年籍均不詳、綽號「阿扁」之成年男子
    ，販入其他可發射子彈具有殺傷力之改造手槍一支（槍號管制編號：00000
    00000號，含彈匣二個）及具有殺傷力之制式子彈十顆。甲○○即自該時起
    ，未經許可，持有該支其他可發射子彈具有殺傷力之改造手槍（含彈匣二個）及
    該十顆具有殺傷力之制式子彈。迄於九十二年一月二十五日淩晨三時許，甲○○
    駕駛車牌號碼：ＲＪ–三九八○號自用小客車，搭載不知情之其友人林俊榮，行
    經臺中市○區○○路一之六七號前，為警攔查核對其身分之際，在未經員警發覺
    其犯行前，即主動向員警自首，並將其藏放於皮包內之上開改造手槍（含彈匣二
    個）一支及制式子彈十顆，取出報繳交付予員警，而接受裁判。
二、案經臺中市警察局移送臺灣臺中地方法院檢察署檢察官偵查起訴。
    理  由
一、訊據被告甲○○對於：曾於右揭時地，以上開代價，向案外人阿扁販入上開改造
    手槍（含彈匣二個）一支及制式子彈十顆，進而未經許可，持有上開改造手槍（
    含彈匣二個）一支及制式子彈十顆。迄於為員警攔檢之際，主動向員警自首，並
    報繳所持有上開改造手槍（含彈匣二個）一支及制式子彈十顆之事實，坦承不諱
    ，核與證人林俊榮於警詢時之證述相符，並有扣押筆錄一紙，照片一幀在卷可稽
    ，復有上開改造手槍（含彈匣二個）一支及制式子彈十顆扣案可資佐證。又上開
    改造手槍（含彈匣二個）一支及制式子彈十顆經送往內政部警政署刑事警察局鑑
    定，結果認均具有殺傷力，有該局九十二年三月十三日刑鑑字第○九二○○二○
    二六七號槍彈鑑定書一份在卷可參。是被告自白應與事實相符，本件事證明確，
    被告犯行堪予認定。
二、核被告所為，係違反槍砲彈藥刀械管制條例第十一條第四項未經許可，持有其他
    可發射子彈具有殺傷力之改造手槍罪及同條例第十二條第四項未經許可，持有子
    彈罪。公訴人漏未審斟被告所持有上開改造手槍，並非屬制式手槍，而認被告所
    為，係違反同條例第七條第四項未經許可，持有具有殺傷力之制式手槍罪，尚有
    未洽。惟因基本事實同一，本院自應予以審理，並變更起訴法條。又被告以一持
    有行為，同時觸犯上開二罪名，為想像競合犯，應依刑法第五十五條規定，從一
    較重之未經許可，持有其他可發射子彈具有殺傷力之改造手槍一罪處斷。再者，
    被告在未經員警發覺其犯行前，即主動向員警自首，並報繳其持有上開改造手槍
    （含彈匣二個）一支及制式子彈十顆等情，有偵訊筆錄一份（參偵查卷第九頁）
    附卷可參，應依槍砲彈藥刀械管制條例第十八條第一項規定，減輕其刑。爰審酌
    ：被告正值青年，國中肄業，竟不思向上，其犯罪手段雖屬平和，但已嚴重破壞
    社會治安，所持有之槍、彈數量非屬大量，持有之時間已屬長期，暨犯罪後坦承
    犯行，態度良好等一切情狀，量處如主文所示之刑，併諭知罰金如易服勞役之折
    算標準。扣案之上開改造手槍（含彈匣二固）一支及制式子彈十顆，經核均屬違
    禁物，應依刑法第三十八條第一項第一款規定，予以宣告沒收。
據上論斷，應依刑事訴訟法第二百九十九條第一項前段、第三百條，槍砲彈藥刀械管
制條例第十一條第四項、第十二條第四項、第十八條第一項，刑法第十一條、第五十
五條、第四十二條第二項、第三十八條第一項第一款，罰金罰鍰提高標準條例第二條
，判決如主文。
中      華      民      國      九十二      年      四    月    二十三  日
                                    臺灣臺中地方法院刑事第六庭
                                        法  官  唐  敏  寶
右正本證明與原本無異。
如不服本判決，應於送達後十日內向本院提出上訴狀（須附繕本），上訴於臺灣高等
法院臺中分院。
                                        書記官
中      華      民      國      九十二      年      四    月    二十三  日
附錄論罪科刑法條
槍砲彈藥刀械管制條例第十一條
未經許可，製造、販賣或運輸第四條第一項第一款所稱其他可發射金屬或子彈具有殺
傷力之各式槍砲者，處五年以上有期徒刑，併科新臺幣一千萬元以下罰金。
未經許可，轉讓、出租或出借前項所列槍砲者，處三年以上十年以下有期徒刑，併科
新臺幣七百萬元以下罰金。
意圖供自己或他人犯罪之用，而犯前二項之罪者，處無期徒刑或七年以上有期徒刑，
併科新臺幣一千萬元以下罰金。
未經許可，持有、寄藏或意圖販賣而陳列第一項所列槍砲者，處一年以上七年以下有
期徒刑，併科新臺幣七百萬元以下罰金。
第一項至第三項之未遂犯罰之。
槍砲彈藥刀械管制條例第十二條
未經許可，製造、販賣或運輸子彈者，處一年以上七年以下有期徒刑，併科新臺幣五
百萬元以下罰金。
未經許可，轉讓、出租或出借子彈者，處六月以上五年以下有期徒刑，併科新臺幣三
百萬元以下罰金。
意圖供自己或他人犯罪之用，而犯前二項之罪者，處三年以上十年以下有期徒刑，併
科新臺幣七百萬元以下罰金。
未經許可，持有、寄藏或意圖販賣而陳列子彈者，處五年以下有期徒刑，併科新臺幣
三百萬元以下罰金。
第一項至第三項之未遂犯罰之。


司法院資訊處製作；財團法人民間司法改革基金會備份。
